高雄高等行政法院裁定
　　　　　　　　　　　　　　　　　　　 96年度簡字第313號
原　　　告　行政院農業委員會畜產試驗所臺東種畜繁殖場
代　表　人　甲○○　場長
被　　　告　臺東縣政府
代　表　人　乙○○　縣長
上列當事人間因水土保持法事件，原告不服行政院農業委員會中
華民國96年7月10日農訴字第0960126739號訴願決定，提起行政
訴訟。本院裁定如下︰
    主  文
原告之訴駁回。
訴訟費用由原告負擔。
    事實及理由
一、按「訴願之提起，應自行政處分達到或公告期滿之次日起30
    日內為之。」、「訴願事件有左列各款情形之一者，應為不
    受理之決定：．．．二提起訴願逾法定期間或未於第57條但
    書所定期間內補送訴願書者。」分別為訴願法第14條第1項
    及第77條第2款所明定。次按提起撤銷訴訟以已經合法訴願
    為前提，否則為起訴不備其他要件，行政法院應以裁定駁回
    之，亦為行政訴訟法第4條第1項及第107條第1項第10款所規
    定。又按「送達，於應受送達人之住居所、事務所或營業所
    為之。但在行政機關辦公處所或他處會晤應受送達人時，得
    於會晤處所為之。」、「於應送達處所不獲會晤應受送達人
    時，得將文書付與有辨別事理能力之同居人、受雇人或應送
    達處所之接收郵件人員。」行政程序法第72條第1項及第73
    條第1項分別定有明文。
二、本件原告於民國96年間向行政院農業委員會（以下簡稱農委
    會）申請於台東縣卑南鄉○○段62－7地號土地，興建羊舍
    開挖整地，因未依農委會95年9月13日農授水保字第095184
    3861號函核定之簡易水土保持計畫書施作，經農委會以96年
    3月9日農授水保字第0961855377號函請被告依法裁處。案經
    被告審核結果，以原告違反水土保持法第23條第1項規定，
    依同法第33條第1項第2款，以96年4月3日府農土字第096301
    0426號函裁處原告新台幣6萬元。原告不服，提起訴願，遭
    訴願機關以訴願逾期而為不受理之決定。原告復向本院提起
    本件行政訴訟，聲明求為判決將訴願決定及原處分均撤銷。
三、經查，被告上開96年4月3日府農土字第0963010426號函（即
    處分書）係以郵務送達方式於96年4月5日送達，並由原告處
    所之接收郵件人員孫錦仁簽名代收，此有送達證書附原處分
    卷足憑，是依前揭說明，應認已交付應送達處所之接收郵件
    人員，即發生合法送達於原告本人之效果。因此，原告提起
    訴願之期間，應自96年4月6日起算，核計其提起訴願之30日
    不變期間，至96年5月7日即已屆滿（期間末日為96年5月5日
    ，因該日為星期六例假日，故順延至上班首日即96年5月7日
    ）。惟原告卻遲至96年5月9日始經由被告提起訴願，此亦有
    加蓋於原告訴願書上收文戳記所載日期可考，顯已逾法定不
    變期間。則本件訴願決定以原告提起訴願逾法定期間，為不
    受理決定，揆諸首揭法條說明，依法並無不合。
四、至原告訴稱本件系爭處分係於96年4月5日由原告大門守衛孫
    錦仁代為簽收，因適逢4月6日調整放假，直至4月9日星期一
    上班日始收文，並分配給承辦人員，故原告知悉系爭處分之
    時間為96年4月9日，本件訴願之提起並未逾期云云。然查，
    孫錦仁為原告之外包商人員，其工作之一為代收信件，亦為
    原告所是認，則依前揭行政程序法第73條第1項規定，該處
    分書由孫錦仁代為簽收，即已發生送達原告之效力，從而原
    告認處分書送達之時間應為4月9日，容有誤會，尚不足採。
    原告復提起本件撤銷訴訟，自非合法，應予駁回。又原告之
    訴，既經本院從程序上予以駁回，其實體上之主張，自無庸
    審究，併予說明。
五、依行政訴訟法第107條第1項第10款、第104條、民事訴訟法
    第95條、第78條，裁定如主文。
中　　華　　民　　國　　96　　年　  12　　月　 31  　 日
              高雄高等行政法院第三庭
                              法　官  邱  政  強
以上正本係照原本作成。
如不服本裁定，應於送達後10日內，向本院提出抗告狀並表明抗
告理由，如於本裁定宣示後送達前提起抗告者，應於裁定送達後
10日內補提抗告理由書（須按他造當事人人數附繕本）。
中　　華　　民　　國　　96　　年　  12　　月　 31  　 日
　　　　　　　　　　　　　　　書記官  蔡  玫  芳
附註：
行政訴訟法第235條（第1項、第2項）：
對於適用簡易程序之裁判提起上訴或抗告，須經最高行政法院之
許可。
前項許可，以訴訟事件所涉及之法律見解具有原則性者為限。
